【裁判字號】    89,交易,114
【裁判日期】    890522
【裁判案由】    過失重傷害
【裁判全文】
臺灣臺中地方法院刑事判決                        八十九年度交易字第一一四號
    公  訴  人  臺灣台中地方法院檢察署檢察官
    被      告  甲○○
右列被告因過失重傷害案件，經檢察官提起公訴 (八十九年度偵字第一二八一號)，
本院判決如左：
    主  文
甲○○服用酒類，不能安全駕駛動力交通工具而駕駛，處有期徒刑肆月，如易科罰金
，以參佰元折算壹日。又因過失傷害人致重傷，處有期徒刑陸月，如易科罰金以佰
元折算壹日。應執行有期徒刑捌月，如易科罰金以佰元壹日。
    事  實
一、甲○○明知酒後開車易生危險，於民國八十八年十一月三十日凌晨五時許，飲用
    啤酒一打，已達不能安全駕駛動力交通工具之程度，竟仍於當日凌晨五時三十五
    分許，駕駛ＫＣＩ－九一一號重型機車，沿台中市○○區○○路往文心路之方向
    行駛，當車行甫過甘肅路與成都路口時，原應注意車前狀況，並隨時採取必要之
    安全措施；及汽車駕駛人，飲酒後其吐氣所含酒精成份超過每公升○‧二五毫克
    以上者不得駕車，而依當時行車狀況，並無不能注意之情形，竟因酒醉吐氣較多
    ，導致眼鏡鏡片模糊，又未能以適當方法處理，為扶正眼鏡，疏未注意車前狀態
    ，並保持必要之避煞措施，致於上述路段撞及早起運動之行人乙○○，使乙○○
    受有頭部外傷、顱內出血、雙下肢無力、意識不清、無法言語等對於健康有重大
    不治之重傷害。甲○○於肇事後委請路人報案，並向到場處理警員陳述肇事經過
    ，自首而接受裁判，另經警員測試其吐氣之酒精濃度達每公升零點六七毫克。
二、案經被害人乙○○配偶丙○○告訴及台中市警察局第四分局移送台灣台中地方法
    院偵查起訴。
    理  由
一、訊據被告甲○○固坦承於右揭時間酒後駕車行經上址時，為扶正眼鏡，將行人乙
    ○○撞倒在地等情，惟辯稱其雖有飲酒，但仍有能力處理現場狀況，未受飲酒影
    響，及被害人乙○○非受有重大不治之傷害云云。按刑法第一百八十五條之三固
    未明定服用酒類不能安全駕駛動力交通工具之認定標準，然參照德國、美國認定
    之標準，對於酒精濃度呼氣已達每公升○‧五五毫克或血液中酒精濃度達○‧一
    一％以上，肇事綠為一般正常人之十倍，認已達不能安全駕駛之標準，此有法務
    部八十八年五月十八日法八八檢字第○○一六六九號函可憑。經查，被告酒後肇
    事，經警員測試其吐氣之酒精濃度，業高達每公升零點六七毫克，有吐氣酒精濃
    度測試紀錄、警製刑法第一百八十五條之三查獲後測試觀察職務報告表各一份附
    卷可稽，揆諸上揭說明，已超過判定能否安全駕駛動力交通工具標準值之每公升
    零點五五毫克，是被告顯已達酒後不能安全駕車之程度，其所辯稱之雖飲酒惟無
    礙於騎乘機車之能力云云，諉無足採。次查，被害人乙○○因本件車禍事故之發
    生，受有腦部傷害，無法正常言語，業有診斷證明書一紙附卷可憑，且經本院當
    庭勘驗屬實，有本院八十九年五月十日審判筆錄可稽，且被害人乙○○因腦挫傷
    入院，昏迷指數七分，屬嚴重腦部外傷，經長達一個多月照顧，病情逐漸穩定，
    但仍無法正常言語及行動，有重大神經機能之障礙，應屬難治之症，亦有私立中
    山醫學院附設孫中山先生紀念醫院函一紙在卷可按，另被告亦自承被害人應無法
    完全回復正常等語在卷，是被告確因本件事故而受有重大難治之傷害，被告辯稱
    被害人未因車禍致重傷害，顯係卸責之詞。此外，並有道路交通事故調查表、驗
    傷診斷證明書、台中市警察局舉發違反道路交通管理事件通知單、等附卷可稽。
    按汽車駕駛人飲酒後其吐氣所含酒精成份超過每公升○‧二五毫克以上者不得駕
    車，且應注意車前狀況，並隨時採取必要之安全措施，道路交通安全規則第一百
    十四條第一項第二款、第九十四條第三項定有明文。被告駕車本應注意上述道路
    交通安全規定，且依其狀況，又非不能注意，竟疏不注意，以致肇事，致被害人
    受有重傷害，被告行為顯有過失。被告過失行為與被害人之重傷害間，具有相當
    因果關係，事證明確，被告犯行已臻明確。
二、核被告所為係犯刑法第一百八十五條之三之公共危險罪、第二百八十四條第一項
    後段過失傷害罪。被告所犯上開二罪間犯意個別，行為互殊，應予分論併罰。又
    被告酒醉駕車，因而致被害人受傷，應依道路交通管理處罰條例第八十六條第一
    項規定加重其刑。另被告於肇事後隨即報案，並向到場處理警員陳述肇事經過，
    自首而接受裁判等情，業經被告陳明在卷，並有交通事故調查報告表附卷可按，
    核與自首要件相符，應依法減輕其刑。爰審酌被告酒後駕車之過失程度、肇事後
    迄今未與告訴人和解賠償損害，被害人因本件車禍事故受有無法正常言語之重大
    不治傷害及其犯後多次至療養院探望被害人（業據其提出照片附卷），犯後態度
    等一切情狀，量處如主文所示之刑，並定其應執行之刑，且諭知易科罰金之折算
    標準。
據上論斷，應依刑事訴訟法第二百九十九條第一項前段、刑法第一百八十五條之三、
第二百八十四條第一項後段、第六十二條前段、第四十一條、第五十一條第五款，道
路交通管理處罰條例第八十六條第一項，罰金罰鍰提高標準例第一條前段、第二條，
判決如主文。
中      華      民      國    八十九    年      五      月    二十二  日
          臺灣臺中地方法院交通法庭
                                          法  官  陳  淑  芳
右正本證明與原本無異。
如不服本判決，應於判決送達後十日內向本院提出上訴狀，上訴於臺灣高等法院臺中
分院( 須附繕本 )。
                                          書記官
中      華      民      國    八十九    年      五      月    二十四  日
參考法條：
刑法第一百八十五條之三
服用毒品、麻醉藥品、酒類或其他相類之物，不能安全駕駛動力交通工具而駕駛者，
處一年以下有期徒刑、拘役或三萬元以下罰金。
刑法第二百八十四條
因過失傷害人者，處六月以下有期徒刑、拘役或五百元以下罰金。致重傷者，處一年
以下有期徒刑、拘役或五百元下罰金。
從事業務之人，因業務之過失傷害人者，處一年以下有期徒刑、拘役或一千元以下罰
金。致重傷者，處三年以下有期徒刑、拘役或二千元以下罰金。


司法院資訊處製作；財團法人民間司法改革基金會備份。
